【裁判字號】    95,訴,1945
【裁判日期】    951206
【裁判案由】    違反槍砲彈藥刀械管制條例
【裁判全文】
臺灣桃園地方法院刑事判決              95年度訴字第1945號
公  訴  人  臺灣桃園地方法院檢察署檢察官
被      告  甲○○
選任辯護人  劉楷律師
上列被告因違反槍砲彈藥刀械管制條例案件，經檢察官提起公訴（
95年度偵字第10042號），本院判決如下：
    主  文
甲○○未經許可，持有手槍，處有期徒刑陸年，併科罰金新臺幣
拾萬元，罰金如易服勞役以新臺幣壹仟元折算壹日。扣案之美
國SMITH& WESSON 廠SW9F型半自動手槍壹支（含彈匣壹個，槍枝
管制編號0000000000）、美國RUGER 廠P95DC 型半自動手槍壹支
（含彈匣壹個，槍枝管制編號0000000000）、捷克CZ廠75型半（
全）自動手槍壹支（含彈匣貳個，槍枝管制編號0000000000）、
口徑9 MM制式子彈拾捌顆，均沒收。
    事  實
一、甲○○明知非經許可，不得持有具殺傷力之槍彈，竟仍基於
    持有具有殺傷力之手槍及子彈之犯意，於民國95年4月間某
    日，在桃園縣龜山鄉○○○路55號旁工地內，由其友人郭龍
    吉（已死亡）交付、供作擔保積欠甲○○（下同）20萬元借
    款債務之具殺傷力之美國SMITH & WESSON廠SW9F型半自動手
    槍1 支（含彈匣1 個，槍枝管制編號0000000000）、美國RU
    GER 廠P95DC 型半自動手槍1 支（含彈匣1 個，槍枝管制編
    號0000000000）、捷克CZ廠75型半（全）自動手槍1 支（含
    彈匣2 個，槍枝管制編號0000000000）及直徑9mm 制式子彈
    50顆給甲○○，甲○○將上揭手槍、子彈藏放在前開工地之
    紅色貨櫃屋內而持有。嗣於95年5 月6 日上午10時45分許，
    經警持搜索票在該貨櫃屋內查獲，並扣得具殺傷力之美國
    SMITH & WESSON廠SW9F型半自動手槍1 支（含彈匣1 個，槍
    枝管制編號0000000000）、美國RUGER 廠P95DC 型半自動手
    槍1 支（含彈匣1 個，槍枝管制編號0000000000）、捷克CZ
    廠75型半（全）自動手槍1支（含彈匣2 個，槍枝管制編號
    0000000000）1 支及直徑9mm 制式子彈50顆（經送鑑定，已
    試射12顆）。
二、案經臺北市政府警察局中山分局報請臺灣桃園地方法院檢察
    署檢察官偵查起訴。
    理  由
壹：證據能力部分
一、按「被告以外之人於審判外之言詞或書面陳述，除法律有規
    定者外，不得作為證據。」刑事訴訟法第159 條第1 項定有
    明文。惟按，按刑事訴訟法第159 條之4 規定，除前3 條之
    情形外，下列文書亦得為證據：(一)除顯有不可信之情況外，
    公務員職務上製作之紀錄文書、證明文書。此係因公務員職
    務上製作之紀錄文書或證明文書，係公務員依職權所為，與
    其責任、信譽攸關，若有錯誤、虛偽，公務員可能因此擔負
    刑事及行政責任，且該等文書經常處於可能受公開檢查之狀
    態，其正確性及真實之保障極高，具有一定程度之不可代替
    性，是除非有顯不可信之情況外，上開公務文書應具有證據
    能力；查本件卷附之臺北市政府警察局中山分局搜索扣押筆
    錄、扣押物品目錄表，經查並無顯不可信之情況，上開文書
    自具有證據能力，合先敘明。
二、復按「被告以外之人於審判外之言詞或書面陳述，除法律有
    規定者外，不得作為證據。」刑事訴訟法第159 條第1 項固
    定，惟同條立法理由明示：「本條所謂法律有規定者，係指
    本法第159 條之1 至第159 條之5 及第206 條等規定．．．
    」等語，而依刑事訴訟法第206 條第1 項規定，鑑定之經過
    及其結果，應命鑑定人以言詞或書面報告。是以，鑑定之書
    面報告，自屬傳聞法則之例外規定，而有證據能力。查卷內
    之內政部警政署刑事警察局95年7 月7 日刑鑑字第09500659
    32號槍彈鑑定書，係鑑定機關對於扣案之槍枝、子彈是否具
    有殺傷力，經採用性能檢驗法、制式子彈試射法鑑定結果之
    書面報告，揆諸上開條文規定，自亦有證據能力。
貳：實體部分
一、上揭犯罪事實，迭據被告甲○○於警詢、偵查、及本院調查
    、審理時均坦承不諱，亦有搜索扣押筆錄（見偵卷第13至15
    頁）、扣押物品目錄表（見偵卷第17頁）各1 份、扣案槍彈
    之照片4 幀（見偵卷第19、21頁）在卷可稽，並有扣案之手
    槍3 支及子彈50顆可資佐證。又扣案之手槍3 支及子彈50顆
    經送內政部警政署刑事警察局鑑定結果：「一、送鑑手槍3
    支，鑑定情形如下：(一)1 支（槍枝管制編號0000000000），
    認係美國SMITH & WESSON廠SW9F型口徑9mm （9x19mm）制式
    半自動手槍，機械性能良好，可擊發同口徑制式子彈，認具
    殺傷力。(二)1 支（槍枝管制編號0000000000），認係美國
    RUGER 廠製P95DC 型口徑9mm 之制式半自動手槍1 支，機械
    性良好，可擊發同口徑制式子彈，認具殺傷力。(三)1 支（槍
    枝管制編號0000000000），認係捷克CZ廠75型口徑9MM 制式
    半（全）自動手槍，槍號為「2597Y 」，槍管內具陸條右旋
    來復線，機械性能良好，可擊發同口徑制式子彈，認具殺傷
    力。二、送鑑子彈50顆，認均係口徑9mm 制式子彈（試射12
    顆），認具殺傷力。」，有該局95年7 月7 日刑鑑字第0950
    065932號槍彈鑑定書1 份在卷可稽。是被告之自白，核與事
    實相符，應堪採信。本案事證明確，被告犯行足堪認定。
二、按被告所犯槍砲彈藥刀械管制條例第7 條第4 項係主刑5 年
    以上有期徒刑，併科新臺幣1 千萬元以下罰金之罪；同法第
    12 條 第4 項為主刑5 年以下有期徒刑，併科新臺幣3 百萬
    元以下罰金之罪。被告犯罪時刑法就罰金刑之規定，依修正
    前刑法第33條第5 款規定，罰金刑應處銀元1 元以上，並應
    依罰金罰鍰提高標準條例第1 條規定，就其原定數額得提高
    為2 倍至10倍，但法律已依一定比率規定罰金或罰鍰之數額
    或倍數者，依其規定。惟95年7 月1 日施行之修正後刑法第
    33條第5 款則規定：「罰金：新臺幣1 千元以上，以百元計
    算之」，比較修正前後之罰金刑輕重，該罰金刑之最低刑度
    於修法後已有加重，故以95年7 月1 日修正公布施行前之規
    定較有利於被告，應依刑法第2 條第1 項前段規定，適用被
    告行為時之法律論罪科刑。核被告所為，係犯槍砲彈藥刀械
    管制條例第7 條第4 項之未經許可持有槍枝罪及槍砲彈藥刀
    械管制條例第12條第4 項未經許可持有子彈罪。被告以一行
    為持有具有殺傷力之制式手槍3 支及制式子彈50顆，係一行
    為觸犯數罪名，為想像競合犯，應依刑法第55條前段規定，
    從一重之未經許可持有槍枝罪論處。本院審酌被告未經許可
    持有具有殺傷力之制式手槍3 支及子彈50顆，對於社會治安
    足以造成重大危害，且犯罪後坦承犯行、態度尚佳，及其犯
    罪之動機、目的、手段等一切情狀，量處如主文所示之刑。
    復按，行為後法律有變更者，適用行為時之法律。但行為後
    之法律有利於行為人者，適用最有利於行為人之法律，刑法
    第2 條第1 項定有明文。本件被告犯罪時之刑法第42條第2
    項前段規定：「易服勞役以1 元以上3 元以下折算1 日。」
    ，另依現行法規所定貨幣單位折算新臺幣條例第2 條規定，
    現行法規所定金額之貨幣為圓、銀元或元者，以新臺幣元之
    3 倍計算，及依修正前罰金罰鍰提高標準條例第2 條前段（
    現已刪除）規定，依刑法第42條第2 項易服勞役者，就其原
    定數額提高為100 倍折算1 日，故被告行為時之易服勞役折
    算標準，應以新臺幣900 元折算1 日。惟94年1 月7 日修正
    ，同年2 月2 日公布，並於95年7 月1 日施行之刑法第42
    條第3 項前段規定：「易服勞役以新臺幣1 千元、2 千元或
    3 千元折算1 日。」，比較修正前後之易服勞役折算標準，
    以修正後之規定，較有利於被告，自應依刑法第2 條第1 項
    但書規定，適用修正後之刑法第42條第3 項前段規定，定其
    折算標準。是本件並依修正後之刑法第42條第3 項前段規定
    諭知易服勞役之折算標準，且考量本件宣告之罰金刑係屬輕
    度之刑，苟易服勞役之折算標準過高，無異縮短被告之罰金
    刑，是本院認以新臺幣1 千元折算1 日為適當。扣案之美國
    SMITH & WESSON廠SW9F型半自動手槍1 支（含彈匣1 個，槍
    枝管制編號0000000000）、美國RUGER 廠P95DC 型半自動手
    槍1 支（含彈匣1 個，槍枝管制編號0000000000）、捷克CZ
    廠75型半（全）自動手槍1 支（含彈匣2 個，槍枝管制編號
    0000000000），均具有殺傷力，為違禁物，爰依刑法第38條
    第1 項第1 款規定，宣告沒收之。扣案之口徑9mm 之子彈38
    顆經送鑑定結果，認具有殺傷力，亦為違禁物，爰依刑法第
    38條第1 項第1 款規定，宣告沒收之。另扣案之口徑9mm 制
    式子彈12顆，於鑑驗時已試射，其彈藥部分已因擊發而燃燒
    殆盡，其餘部分亦裂解為彈頭及彈殼，已不具子彈之外型及
    功能，已非違禁物，上開子彈依法自不得宣告沒收，附此敘
    明。
據上論斷，應依刑事訴訟法第299 條第1 項前段，槍砲彈藥刀械
管制條例第7 條第4 項，槍砲彈藥刀械管制條例第12條第4 項，
刑法第2 條第1 項、第11條前段、第55條前段、第38條第1 項第
1 款，刑法第42條第3 項，判決如主文。
本案經檢察官柯怡如到庭執行職務。
中    華    民    國    95    年    12    月    6     日
                刑事第五庭   審判長法  官  潘政宏
                                   法  官  吳勇毅
                                   法  官  陳月雯
以上正本證明與原本無異。
如不服本判決，應於收受送達後10日內向本院提出上訴書狀。
                                   書記官  吳瓊英
中    華    民    國    95    年    12     月    6     日
附錄本案論罪科刑法條全文：
槍砲彈藥刀械管制條例第7條
未經許可，製造、販賣或運輸火砲、肩射武器、機關槍、衝鋒槍
、卡柄槍、自動步槍、普通步槍、馬槍、手槍或各類砲彈、炸彈
、爆裂物者，處死刑、無期徒刑或7 年以上有期徒刑；處徒刑者
，併科新臺幣3 千萬元以下罰金。
未經許可，轉讓、出租或出借前項所列槍砲、彈藥者，處無期徒
刑或5 年以上有期徒刑，併科新臺幣1 千萬元以下罰金。
意圖供自己或他人犯罪之用，而犯前二項之罪者，處死刑或無期
徒刑；處徒刑者，併科新臺幣5 千萬元以下罰金。
未經許可，持有、寄藏或意圖販賣而陳列第1 項所列槍砲、彈藥
者，處5 年以上有期徒刑，併科新臺幣1 千萬元以下罰金。
第 1 項至第 3 項之未遂犯罰之。
槍砲彈藥刀械管制條例第12條
未經許可，製造、販賣或運輸子彈者，處1 年以上7 年以下有期
徒刑，併科新臺幣500 萬元以下罰金。
未經許可，轉讓、出租或出借子彈者，處6 月以上5 年以下有期
徒刑，併科新臺幣300 萬元以下罰金。
意圖供自己或他人犯罪之用，而犯前二項之罪者，處3 年以上10
年以下有期徒刑，併科新臺幣700 萬元以下罰金。
未經許可，持有、寄藏或意圖販賣而陳列子彈者，處5 年以下有
期徒刑，併科新臺幣300 萬元以下罰金。
第 1 項至第 3 項之未遂犯罰之。


司法院資訊處製作；財團法人民間司法改革基金會備份。
